臺灣臺中地方法院刑事判決　　　　　　　　　　　　九十三年度訴字第一七七號
　　公　訴　人　臺灣臺中地方法院檢察署檢察官
　　被　　　告　甲○○
右列被告因違反毒品危害防制條例案件，經檢察官提起公訴（九十三年度毒偵字第二
一八三號）及移
法官獨任進行簡式審判程序，判決如左：
    主  文
甲○○連續施用第一級毒品，處有期徒刑壹年，扣案之第一級毒品海洛因壹包（警秤
毛重零點貳公克）沒收銷燬之；又連續施用第二級毒品，處有期徒刑捌月，扣案之安
非他命濾嘴器壹個、玻璃球管貳支及吸食器壹組均沒收。應執行有期徒刑壹年肆月，
扣案之第一級毒品海洛因壹包（警秤毛重零點貳公克）沒收銷燬之、安非他命濾嘴器
壹個、玻璃球管貳支及吸食器壹組均沒收。
    事  實
一、甲○○前於民國九十、九十一年間因施用毒品案件，先後經臺灣苗栗地方法院九
    十年度毒聲字第一五四七號及本院九十一年度毒聲字第三四三七號裁定送觀察、
    勒戒後，均認無繼續施用毒品之傾向，分別由臺灣苗栗地方法院檢察署檢察官於
    九十一年一月七日以九十年度毒偵字第一九三四號及臺灣臺中地方法院檢察署檢
    察官於九十二年一月三日以九十一年度毒偵字第三九三五號為不起訴處分確定，
    嗣於九十二年一月二日觀察勒戒執行完畢；復因施用第一、二級毒品案件，經本
    院於九十三年五月十日以九十三年度訴字第六二八號判決判處應執行有期徒刑一
    年二月，緩刑四年確定；於緩刑期間，詎猶不思戒絕毒品，復基於施用第一級毒
    品海洛因及第二級毒品安非他命之概括犯意，自九十三年六月十六日二十時許起
    至九十三年八月二十九日二十一時許止，連續在其位於臺中縣大安鄉○○○路五
    十八號住處、友人位於臺中縣大甲鎮○○路四之一０二號之住處等處，分別以將
    第一級毒品海洛因摻入香菸點燃之方式及將第二級毒品安非他命置於鋁箔紙上加
    熱燒烤方式，施用第一級毒品海洛因及第二級毒品安非他命多次，海洛因、安非
    他命平均每天各施用一次。嗣先於九十三年六月十八日十四時四十分許，在臺中
    縣大安鄉○○路三一八號為警查獲，並扣得其所有供施用安非他命所用之安非他
    命濾嘴器一個及玻璃球管二支，且採尿送驗；復於九十三年八月三十日十四時許
    ，在臺中縣大甲鎮○○路四之一０二號前為警查獲，並扣得第一級毒品海洛因一
    包（警秤毛重零點二公克）及其所有供施用安非他命所用之吸食器一組，亦採尿
    送驗。
二、案經臺中縣警察局大甲分局報請臺灣臺中地方法院檢察署檢察官偵查起訴及移送
    本院併案審理。
    理  由
一、本件被告甲○○所犯係死刑、無期徒刑、最輕本刑為三年以上有期徒刑以外之罪
    ，其於準備程序中就被訴事實為有罪之陳述，經告知簡式審判程序之旨，並聽取
    公訴人及被告之意見後，本院合議庭認為適宜而裁定由受命法官獨任進行簡式審
    判程序，合先敘明。
二、訊據被告甲○○對於右揭犯罪事實坦承不諱，且被告先後為警查獲後，所採尿液
    經檢驗結果，均呈嗎啡（按嗎啡經化學合成可製得海洛因，海洛因施打入人體後
    ，經新陳代謝作用又可分解成嗎啡，故海洛因在進入人體後，均以嗎啡型態排於
    尿液中）及安非他命陽性反應，復有中山醫學大學附設醫院藥物濫用檢測中心所
    出具之濫用藥物尿液檢驗報告書二份附卷可稽，並有第一級毒品海洛因一包（警
    秤毛重零點二公克）、安非他命濾嘴器一個、玻璃球管二支及吸食器一組等物扣
    案可證。查本件被告前於九十、九十一年間因施用毒品案件，先後經臺灣苗栗地
    方法院九十年度毒聲字第一五四七號及本院九十一年度毒聲字第三四三七號裁定
    送觀察、勒戒後，均認無繼續施用毒品之傾向，分別由臺灣苗栗地方法院檢察署
    檢察官於九十一年一月七日以九十年度毒偵字第一九三四號及臺灣臺中地方法院
    檢察署檢察官於九十二年一月三日以九十一年度毒偵字第三九三五號為不起訴處
    分確定，嗣於九十二年一月二日觀察勒戒執行完畢，有被告之刑案資料查註紀錄
    表、臺灣高等法院被告全國前案紀錄表各一份及不起訴處分書等件附卷可參，是
    則被告於觀察勒戒執行完畢後，五年內再犯本件毒品危害防制條例第十條之罪，
    事證明確，其犯行洵堪認定，應依法論科。
三、按毒品危害防制條例固於九十二年七月九日修正公布，並於九十三年一月九日生
    效，惟本件被告既於毒品危害防制條例修正生效後為施用第一、二級毒品犯行，
    自應適用修正後毒品危害防制條例相關規定論處，合先敘明。是核被告所為，係
    犯毒品危害防制條例第十條第一項之施用第一級毒品罪及同條例第十條第二項之
    施用第二級毒品罪。被告施用第一級毒品、第二級毒品前持有毒品之低度行為，
    應分別為其施用毒品之高度行為所吸收，均不另論罪。被告先後多次施用第一級
    及第二級毒品之行為，均時間緊接，且所犯各係構成要件相同罪名，顯均係基於
    概括之犯意反覆為之，均為連續犯，各應以一罪論，並均加重其刑，公訴人雖僅
    就被告於九十三年六月十六日二十時許施用第一、二級毒品部分起訴，惟被告其
    餘經臺灣臺中地方法院檢察署九十三年度毒偵字第三三三九號移送併辦犯行部分
    與已起訴論罪部分有連續犯之裁判上一罪關係，為起訴效力所及，本院自得一併
    審理；至併辦意旨雖記載被告施用毒品時間迄九十三年八月三十日止，然質之被
    告於本院訊問時供稱：其於九十三年九月十四日偵訊時所稱最後一次在查獲當天
    施用毒品，係意指其於八月二十九日施用毒品後隨即被查獲之意思，並非指八月
    三十日亦有施用等語（見本院九十三年九月二十三日訊問筆錄第二頁），再於審
    判程序中訊之被告亦供承：最後一次施用時間係於九十三年八月二十九日二十一
    時許等語（見本院九十三年九月二十九日簡式審判筆錄第四頁），參以依施用毒
    品者，於施用後至遲三、四日內仍可自尿液中檢測出，是被告於九十三年八月三
    十日經採集尿液送驗結果呈現嗎啡及安非他命均陽性反應，自與其供稱於九十三
    年八月二十九日最後一次施用前揭毒品之時間相符，而堪予採信，併辦意旨所載
    上開日期，容係誤載應予更正，附此敘明。被告所犯前開二罪間，犯意各別，方
    法有異，構成要件互殊，應分論併罰。爰審酌被告迭有施用毒品前科紀錄，且甫
    因施用第一、二級毒品案件，經本院於九十三年五月十日以九十三年度訴字第六
    二八號判決判處應執行有期徒刑一年二月，緩刑四年確定，有被告前揭前科資料
    可按，並經本院調閱該案卷證可稽，於緩刑期間，仍不知悔改警惕，猶施用毒品
    不輟，暨其智識、素行、犯罪之目的、動機、手段、施用期間長短、次數，惟念
    及施用毒品係自戕且容易成癮之行為，及被告犯後坦承犯行，態度尚可等一切情
    狀，分別量處如主文所示之刑，並定其應執行之刑。扣案之第一級毒品海洛因一
    包（警秤毛重零點二公克），係查獲之第一級毒品，應依毒品危害防制條例第十
    八條第一項前段之規定，宣告沒收銷燬之。又扣案之安非他命濾嘴器一個、玻璃
    球管二支及吸食器一組，係被告所有供施用毒品所用之物，業經被告供明在卷，
    爰併依刑法第三十八條第一項第二款之規定宣告沒收之。至扣案之注射針筒三支
    ，訊據被告陳稱並非其所有，其係以摻入香菸點燃之方式施用第一級毒品，並非
    以注射方式為之等語，復查無其他積極證據證明被告確係以前揭注射針筒施用毒
    品，亦非違禁物品，爰不另為沒收之諭知，併此敘明。
據上論斷，應依刑事訴訟法第二百七十三條之一第一項、第二百九十九條第一項前段
，毒品危害防制條例第十條第一項、第二項、第十八條第一項前段，刑法第十一條、
第五十六條、第五十一條第五款、第三十八條第一項第二款，判決如主文。
本案經檢察官李斌到庭執行職務
中      華      民      國    九十三    年      十      月     十三     日
                                    臺灣臺中地方法院刑事第八庭
                                          法  官    吳  崇  道
右正本證明與原本無異。
如不服本判決，應於判決送達後十日內向本院提出上訴狀，上訴於臺灣高等法院臺中
分院( 須附繕本 )。
                                          書記官
中      華      民      國    九十三    年      十      月     十四     日
附錄論罪科刑法條
毒品危害防制條例第十條
施用第一級毒品者，處六月以上五年以下有期徒刑。
施用第二級毒品者，處三年以下有期徒刑。
